zh-CN: LED 灯光模式: 蓝色; 蓝光+红光; 红外; 多循环; 紫色; 红色; 紫外线; 其他
pt-BR: Modo de luz LED: Azul; Azul + vermelho; Infravermelho; Multicíclico; Roxo; Vermelho; UV; Outro
tr: LED ışık modu: Mavi; Mavi + Kırmızı; Kızılötesi; Çoklu döngü; Mor; Kızıl; UV; Diğer
pt-PT: Modo de luz LED: Azul; Azul + vermelho; Infravermelho; Multiciclo; Roxo; Tinto; Ultravioleta; Outro
en: LED light mode: Blue; Blue + Red; Infrared; Multi-cycle; Purple; Red; UV; Other
ro-RO: Mod lumină LED: Albastru; Albastru + roșu; Infraroșu; Multi-ciclu; Violet; Roșu; UV; Altele
fr: Mode de lumière LED: Bleu; Bleu + rouge; Infrarouge; Multi-cycle; Violet; Rouge; UV; Autre
ko: LED 라이트 모드: 블루; 블루 + 레드; 적외선; 멀티 사이클; 보라색; 레드; UV; 기타
cs: Režim LED světla: Modrá; Modrá + červená; Infračervená; Více cyklů; Purpurová; Červená; UV; Jiné
da: LED-lystilstand: Blå; Blå + rød; Infrarød; Multi-cyklus; Lilla; Rød; UV; Andet
bg-BG: Режим на LED осветлението: Синьо; Синьо + червено; Инфрачервена; Многоцикличен; Лилаво; Червено; UV; Други
pl: Tryb oświetlenia LED: Niebieski; Niebieskie + czerwone; Podczerwień; Wielocyklowe; Fioletowy; Czerwony; UV; Inne
es: Modo de luz LED: Azul; Azul + rojo; Infrarrojo; Multiciclo; Púrpura; Rojo; UV; Otros
zh-TW: LED 燈模式: 藍色; 藍光 + 紅光; 紅外線; 多段循環; 紫色; 紅; UV; 其他
ja: LEDライトモード: ブルー; 青 + 赤; 赤外線; マルチサイクル; パープル; レッド; UV; その他
lt-LT: LED šviesos režimas: Mėlyna; Mėlyna + raudona; Infraraudonieji spinduliai; Daugiafazis; Violetinė; Raudona; UV; Kita
nl: LED-lichtmodus: Blauw; Blauw + rood; Infrarood; Multi-cyclus; Paars; Rood; UV; Andere
ru: Режим светодиодной подсветки: Синий; Синий + красный; Инфракрасный; Мультицикл; Фиолетовый; Красный; Ультрафиолет; Другой
vi: Chế độ đèn LED: Màu xanh dương; Xanh dương + Đỏ; Hồng ngoại; Đa chu kỳ; Màu tím; Màu đỏ; Tử ngoại; Khác
sl-SI: Način LED svetlobe: Moder; Modra + rdeča; Infrardeča; Večciklična; Vijolični; Rdeči; UV; Drugo
th: โหมดไฟ LED: น้ำเงิน; สีน้ำเงิน + สีแดง; อินฟราเรด; หลายรอบ; สีม่วง; แดง; รังสียูวี; อื่นๆ
sv: LED-ljusläge: Blå; Blå + röd; Infraröd; Multicykel; Lila; Röd; UV; Övrigt
de: LED-Lichtmodus: Blau; Blau + Rot; Infrarot; Multi-Zyklus; Lila; Rot; UV; Sonstiges
sk-SK: LED svetelný režim: Modrý; Modré + červené; Infračervený; Viac cyklov; Fialový; Červený; UV; Iné
it: Modalità luce LED: Blu; Blu + rosso; Infrarossi; Multi-ciclo; Viola; Rosso; UV; Altro
hu: LED-fény mód: Kék; Kék + piros; Infravörös; Többciklusú; Lila; Vörös; UV; Egyéb
nb: LED-lysmodus: Blå; Blå + rød; Infrarød; Multisyklus; Lilla; Rød; UV; Annet
fi: LED-valotila: Sininen; Sininen + punainen; Infrapuna; Monisykli; Violetti; Punainen; UV; Muu
el: Λειτουργία φωτός LED: Μπλε; Μπλε + κόκκινο; Υπέρυθρες; Πολυκυκλικό; Μωβ; Κόκκινο; UV; Άλλο
hr-HR: Način LED svjetla: Plava; Plava + crvena; Infracrveno; Višeciklična; Ljubičasta; Crvena; UV; Ostalo